【裁判字號】    89,易,1003
【裁判日期】    890913
【裁判案由】    毒品危害防制條例
【裁判全文】
臺灣彰化地方法院刑事判決                        八十九年度易字第一三號
    公  訴  人  臺灣彰化地方法院檢察署檢察官
    被      告  甲○○
右列被告因違反毒品危害防制條例案件，經檢察官聲請簡易判決處刑（八十九年度毒
偵字第一一五九號），經本院彰化簡易庭認不適宜而移送本院改依通常程序審理，本
院判決如左：
    主      文
甲○○連續施用第二級毒品，累犯，處有期徒刑拾月。
    事      實
一、甲○○前於民國八十七年間因違反麻醉藥品管理條例案件，經本院彰化簡易庭以
    八十七年度彰簡字第一九四號判決判處有期徒刑三月，如易科罰金以三百元折算
    一日確定，於八十七年十月十五日易科罰金執行完畢。又於八十八年間因施用毒
    品案件，經本院裁定送勒戒處所觀察、勒戒後，認無繼續施用毒品傾向，經台灣
    彰化地方法院檢察署檢察官於八十八年二月十日以八十八年度偵字第一００七號
    為不起訴處分確定；又因施用第二級毒品案件，經依本院以八十八年度毒聲字第
    一一八三號裁定送觀察、勒戒後，認有繼續施用毒品之傾向，由本院以八十八年
    度毒聲字第一六一五號裁定令入戒治處所施以強制戒治一年，並經本院彰化簡易
    庭以八十八年度彰簡字第二六六號判決判處有期徒刑六月確定。嗣經台灣雲林戒
    治所強制戒治滿三月後，其成效經評定合格，認無繼續戒治必要，經本院以八十
    八年度毒聲字第三六０三號裁定停止戒治，所餘戒治期間付保護管束，保護管束
    期間自八十八年九月十四日起，應至八十九年四月十五日始行期滿。詎其不知悔
    改，竟基於概括之犯意，自八十八年九月下旬起至同年十二月六日止，在彰化縣
    伸港鄉○○村○○路五九九巷廿六弄十九號住處內，以將安非他命置於玻璃燈泡
    吸食器內用火燒烤後吸食煙氣之方式，連續施用第二級毒品安非他命多次。嗣於
    八十八年十二月六日下午，經警至其前開住處執行拘提而查獲上情。
二、案經彰化縣警察局和美分局報請台灣彰化地方法院檢察署檢察官偵查起訴。
    理      由
一、訊據被告甲○○對於右揭犯罪事實業已坦承不諱，而其於八十八年十二月六日經
    警採集尿液送驗結果，係呈甲基安非他命及嗎啡類陽性反應（被告另涉施用第一
    級毒品犯行部分，為本院八十九年度訴字第四０號判決效力所及，業據檢察官不
    起訴處分在案），此有彰化縣衛生局煙毒尿液檢驗成績書附卷可稽。又被告於八
    十八年間因施用毒品案件，經本院裁定送勒戒處所觀察、勒戒後，認無繼續施用
    毒品傾向，經台灣彰化地方法院檢察署檢察官於八十八年二月十日以八十八年度
    偵字第一００七號為不起訴處分確定；又因施用第二級毒品案件，經依本院以八
    十八年度毒聲字第一一八三號裁定送觀察、勒戒後，認有繼續施用毒品之傾向，
    由本院以八十八年度毒聲字第一六一五號裁定令入戒治處所施以強制戒治一年，
    並經本院彰化簡易庭以八十八年度彰簡字第二六六號判決判處有期徒刑六月確定
    。嗣經台灣雲林戒治所強制戒治滿三月後，其成效經評定合格，認無繼續戒治必
    要，經本院以八十八年度毒聲字第三六０三號裁定停止戒治，所餘戒治期間付保
    護管束，保護管束期間自八十八年九月十四日起，應至八十九年四月十五日始行
    期滿等情，有各該不起訴處分書、裁定書、執行指揮書、台灣彰化地方法院檢察
    署刑案資料查註紀錄表及台灣高等法院被告全國前案紀錄表在卷可按。本案事證
    明確，被告犯行至堪認定。
二、按被告前於不起訴處分後，五年內再犯毒品危害防制條例第十條第二項之罪，經
    法院裁定送觀察、勒戒及強制戒治後，竟於停止戒治後、保護管束期滿前復行施
    用第二級毒品，因法院對此已無從再為觀察、勒戒之裁定，自無同條例第二十條
    第一、二項規定適用之餘地。是以類此情形，被告已不得再邀刑罰之寬典，法院
    即應為實體判決（最高法院八十九年度台非字第九０號判決可資參照）。核被告
    所為，係犯毒品危害防制條例第十條第二項之施用第二級毒品罪。其於施用前後
    持有安非他命之低度行為，應為施用之高度行為所吸收，不另論罪。且其多次犯
    行，時間緊接，方法相同，觸犯構成要件相同之罪名，顯係基於概括犯意為之，
    應依連續犯之規定論以一罪，並依法加重其刑。而被告前因違反麻醉藥品管理條
    例案件，經本院彰化簡易庭以八十七年度彰簡字第一九四號判決判處有期徒刑三
    月，如易科罰金以三百元折算一日確定，於八十七年十月十五日易科罰金執行完
    畢，有卷附台灣彰化地方法院檢察署刑案資料查註紀錄表及台灣高等法院被告全
    國前案紀錄表足憑，其受有期徒刑之執行完畢，五年內再犯本件有期徒刑以上之
    罪，為累犯，依法遞加其刑。爰審酌被告前有多次施用毒品前科，先後經法院裁
    定送觀察、勒戒及強制戒治，且最近一次甫於八十八年間經法院判處徒刑確定，
    而本件犯行猶在其因毒品案件停止戒治後、保護管束期滿前，其出所後未及一月
    旋即再犯，顯見毫無悛悔向上、禁絕毒品之決心，惟其犯後尚能坦承犯行，及其
    本件犯行亦屬戕害自身，對於他人並無積極危害等一切情狀，量處如主文所示之
    刑，以示懲儆。
據上論斷，應依刑事訴訟法第四百五十二條、第二百九十九條第一項前段，毒品危害
防制條例第十條第二項，刑法第十一條前段、第五十六條、第四十七條，判決如主文
。
本案經檢察官吳祚延到庭執行職務。
中      華      民      國      八十九    年      九      月    十三    日
                                臺灣彰化地方法院刑事第二庭
                                    審判長法官  林  欽  章
                                          法官  蔡  紹  良
                                          法官  高  文  崇
右正本證明與原本無異。
如不服本判決，應於判決送達後十日內向本院提出上訴狀( 須附繕本 )。
                                    法院書記官  楊  筱  惠
中      華      民      國      八十九    年      九      月    十九    日
附錄本件論罪科刑法條：
毒品危害防制條例第十條第二項
施用第二級毒品者，處三年以下有期徒刑。


司法院資訊處製作；財團法人民間司法改革基金會備份。
